臺灣高雄地方法院民事判決
111年度雄建小字第7號
原      告  達登工程有限公司

訴訟代理人  黃苡棠  
            黃勖萳  
被      告  黃寧旭  

上列當事人間請求給付工程款事件，本院於民國111年8月9日言
詞辯論終結，判決如下：
    主       文
被告應給付原告新臺幣玖萬零玖拾元，及自民國一一一年五月二
十六日起至清償日止，按年息百分之五計算之利息。
訴訟費用新臺幣壹仟元由被告負擔。
本判決原告勝訴部分得假執行。但被告新臺幣玖萬零玖拾元為原
告預供擔保後，得免為假執行。
    事實及理由要領
一、按原告於判決確定前，得撤回訴之全部或一部。但被告已為
    本案之言詞辯論者，應得其同意，民事訴訟法第262條第1 
    項、第2項定有明文；次按訴狀送達後，原告不得將原訴變
    更或追加他訴，但擴張或減縮應受判決事項之聲明者，不在
    此限；簡易訴訟程序，除本章別有規定外，仍適用第一章通
    常訴訟程序之規定；第436條之規定，於小額程序準用之，
    民事訴訟法第255條第1項第3款、第436條第2項、第436條之
    23分別定有明文。本件原告起訴時原以黃寧旭、何宜玲為被
    告，聲明請求：㈠被告黃寧旭、何宜玲應連給付原告新臺幣
    （下同）90,090元，及自民國111年5月3日起至清償日止，
    按年息5%計算之利息。嗣原告於111年8月9日本院言詞辯論
    庭當場撤回對被告何宜玲之訴訟，並變更聲明為：㈠被告黃
    寧旭應付原告90,090元，及自起訴狀繕本送達被告之翌日起
    至清償日止，按年息5%計算之利息。核原告所為撤回係於本
    案言詞辯論時為之，並經被告何宜玲同意（本院卷第178頁
    ），是原告上開撤回訴訟即屬適法，又原告前揭聲明變更，
    屬縮減應受判決事項之聲明，揆諸前開說明，應予准許。
二、原告主張：原告於110年10月間承攬被告位於高雄市○鎮區○○
    街00號房屋之水電及隔間工程（下稱系爭工程），約定工程
    項目如有增減，按實際內容結算總價，而被告於系爭工程進
    行期間，曾多次要求變更設備項目，經不斷來回確認報價單
    ，而系爭工程已於111年1月間完工交屋，詎被告迄今猶有追
    加之尾款90,090元未為給付，迭經催討，未獲置理，又被告
    於鈞院言詞辯論期日中自承係系爭工程之定作人，自有給付
    承攬報酬之義務，為此，爰依承攬之法律關係提起本訴。並
    聲明：如上之聲明。
三、被告則以：與原告間簽立系爭工程承攬契約並無爭執，但相
    關之工程款均已清償完畢，伊未同意支付追加變更項目的部
    分，自無給付義務，原告雖主張被告要求追加工程，然就此
    有利於己之事實，原告均未提出任何證據證明其所述為真，
    其請求顯無理由等語置辯。並聲明：原告之訴及其假執行之
    聲請均駁回。
四、本院得心證之理由：　　
  ㈠按承攬者，謂當事人約定，一方為他方完成一定之工作，他
    方俟工作完成，給付報酬之契約；承攬人完成工作，應使其
    具備約定之品質，及無減少或滅失價值或不適用於通常或約
    定使用之瑕疵，民法第490條、第492條分別定有明文。次按
    代理人於代理權限內，以本人名義所為之意思表示，直接對
    本人發生效力；前項規定，於應向本人為意思表示，而向其
    代理人為之者，準用之，民法第103條定有明文，是代理人
    得代本人為意思表示，並代受意思表示，代理人所為意思表
    示其效力及於本人。
　㈡經查：原告主張系爭工程追加部分已完工而被告遲未給付尾
    款等情，業據其提出請款單（含追加、修正）、已收款項單
    據、Line對話紀錄（本院卷第19至43頁、第123至169頁）等
    件為證，其係受訴外人何宜玲之要求而施作，而被告並未爭
    執原告此部分之主張，然稱其未同意追加變更項目部分，工
    程款部分應按照原先約定金額支付云云。本院審酌本件原告
    確有向被告傳送追加部分之議價、報價等資料，且由對話紀
    錄可知被告確實有收到上開資料並要求與原告面談，此有上
    開證據在卷可稽，是原告主張被告同意追加工程，應可採信
    。而原告現場施工係受何宜玲指示，揆諸上開規定，其效力
    應歸屬於被告。系爭工程經兩造合意成立追加部分之定作，
    嗣經原告完成該追加部分之工程，則原告主張被告應負系爭
    承攬契約之追加工程款，應屬有據。
五、從而，原告依承攬之法律關係，請求被告應給付原告90,090
    元，及自起訴狀繕本送達被告之翌日即111年5月26日（本院
    卷第63頁）起至清償日止，按年息百分之5計算之利息即無
    不合，應予准許。
六、本件係適用小額訴訟程序所為被告敗訴之判決，爰依職權宣
    告假執行。另本件訴訟費用為1,000元，併依職權確定由敗
    訴之被告負擔。
七、結論：原告之訴為有理由，依民事訴訟法第436條之23、第4
    36條第2項、第385條第1項前段、第436條之19第1項、第78
    條、第436條之20，判決如主文。　　
中　　華　　民　　國　　111 　年　　8 　　月　　31　  日
                    高雄簡易庭  法　官  張茹棻
以上正本係照原本作成。
民事訴訟法第436條之24第2項：對於本判決之上訴，非以違背法
令為理由，不得為之。
如對本判決上訴，須於判決送達後20日內向本院提出上訴狀，並
須表明原判決所違背之法令及其具體內容與依訴訟資料可認為原
判決有違背法令之具體事實之上訴理由。（均須按他造當事人之
人數附繕本）。
中　　華　　民　　國　　111 　年　　8 　　月　　31　　日
                                書記官  黃振祐